【裁判字號】    92,上易,535
【裁判日期】    920423
【裁判案由】    竊盜等
【裁判全文】
臺灣高等法院刑事判決                            九十二年度上易字第五三五號
    上  訴  人  臺灣板橋地方法院檢察署檢察官
    上  訴  人
    即  被  告  乙○○
右列上訴人因被告竊盜等案件，不服臺灣板橋地方法院九十一年度易緝字第一五四號
，中華民國九十二年一月九日第一審判決（起訴案號：臺灣板橋地方法院檢察署九十
年度偵字第二五三三號）提起上訴，本院判決如左：
    主  文
上訴駁回。
    事  實
一、乙○○於民國（下同）九十年一月二十六日二十二時十分許，在台北縣土城市○
    ○街一二０號前，因甲○○發現停放該處之車號ＢＯ─八一五五號自用小客車後
    方裝置之車輪為其所失竊而質問前來開車之乙○○（乙○○竊盜部分，業經原審
    判決確定），乙○○為求逃逸，竟基於傷害之犯意，出拳毆打告訴人甲○○之頭
    部，致其跌倒在地，旋即駕駛車號ＢＯ─八一五五號自用小客車意欲離開現場，
    甲○○上前攔阻，乙○○遂以該車朝甲○○之臀部衝撞後快速離去，致甲○○受
    有頭部外傷、右臀部、左小指多處挫傷之傷害。經甲○○報警後，於九十年一月
    二十七日十四時三十分許，在台北縣土城市○○路○段二四五巷四八號前，為警
    查獲。
三、案經被害人甲○○訴由台北縣政府警察局土城分局報請台灣板橋地方法院檢察署
    檢察官偵查起訴。
    理  由
一、上訴人即被告乙○○經合法傳喚，無正當之理由不到庭，惟據其於本院訊問時矢
    口否認有傷害告訴人甲○○之犯行，辯稱：是甲○○用手勒住伊的脖子，伊才出
    手打他云云。經查：被告於右揭時、地動手毆打甲○○及以其車輛衝撞甲○○臀
    部等情，業據甲○○於九十年一月二十七日警訊時陳稱：「．．．該名男子揮拳
    打我頭部，並且跳上該ＯＢ─八一五五自用小客車內，並駕駛該自小客車撞及我
    的臀部，然後他就駕車逃走了。」、「（問：你遭該名男子毆打，駕車撞擊後致
    何處受傷？）答：頭部、臀部、左手指受傷。」等語（見九十年偵字第二五三三
    號偵查卷第十一頁），於原審法院九十年四月十九日訊問時陳稱：「（問：你被
    被告打傷的經過？）答：我問他『先生你輪胎、鋼圈那裡來的？』，他一拳揮過
    來就打中我頭部，他駕車要逃逸，倒車時撞到我左大腿，我爬起來到前面阻擋他
    ，他開車撞到我。」等語（見原審九十年易字第一一七０號卷第十八頁），於原
    審法院九十一年九月十七日訊問時陳稱：「（問：當天被告如何打你？）答：那
    一天我去延吉街買宵夜，發現我的輪胎，就在那邊等候，乙○○來開車，我上前
    問他，鋼圈在那邊買的，他就揮拳打我，以致我跌倒，頭部及左小指受傷，他就
    開車要逃跑，我去攔阻他，他開車撞我，撞到右臀部」、「（問：你是否看到他
    就用手勒住他脖子？）答：我站著問，鋼圈那裡買的，他就把我推倒了。」等語
    （見原審九十一年易緝字第一五四號卷第三十九頁），於本院九十二年三月二十
    日訊問時陳稱：「（問：被告為何打你？）答：我係問他輪胎那裡來，他就出手
    打我」、「（問：被告有無以車撞向你？）答：我有上前攔阻，被告行為造成我
    臀部等外傷，但腰部受傷比較嚴重。」等語，另證人丙○○於本院九十二年三月
    二十日訊問時證稱：「（問：你有擔任過甲○○之臨時看護？）答：是的，時間
    在九十年一月底二月初。」、「（問：當時甲○○可否下床行走？）答：可以，
    但走太久會不舒服，他當時腰痛。」等語。被告乙○○亦不否認有毆打甲○○頭
    部之舉，於九十年一月二十七日警訊時供稱：「（問：你出來毆打被害人甲○○
    及駕車衝撞甲○○何部位？）答：毆打其頭部、駕車撞到被害人何部位已忘記。
    」等語（見九十年偵字第二五三三號偵查卷第四頁背面），於檢察官訊問時供稱
    ：「因害怕，用拳頭打他。」等語（見九十年偵字第二五三三號偵查卷第十八頁
    背面）。且甲○○確受有頭部外傷、右臀部、左小指多處挫傷之傷害，此復有亞
    東紀念醫院診斷證明書一件及證人丙○○前揭證詞可證，核與被害人甲○○所指
    訴被告對其傷害之情節相符。被告乙○○雖翻異前詞，於原審法院九十一年八月
    二十七日訊問時改稱：「（問：你有無在九十年一月二十六日晚上十點十分在臺
    北縣土城市○○街一二０號毆打甲○○頭部並開車撞甲○○臀部致甲○○受傷？
    ）答：那天我要去開車，他看到我就用手臂勒住我脖子，我問他要幹什麼，他沒
    有說，他只問我車子是不是我的，我說是，他手臂勒住我脖子不放，我才用拳頭
    打他頭部二下，他跑開到我車子後面，我就開車子走了，我沒有開車撞他。」，
    於原審法院九十一年九月十七日訊問時供稱：「（問：對起訴書之犯罪事實有何
    意見）答：無。但我沒有開車撞告訴人，若他跌倒的話，怎麼可能到我前面被我
    撞。」、於原審法院九十一年十二月二十六日審理時供稱：「（問：對甲○○言
    有何意見？）答：他所言不實。」、「（問：對診斷證明書有何意見？）答：他
    先勒住我脖子，我才打他頭部而已，他的臀部、手指頭怎麼會受傷。」云云（見
    原審九十一年易緝字第一五四號第二十三頁、第四０頁、第一二八頁），於本院
    九十二年三月二十日訊問時辯稱：「（問：九十年一月二十六日晚上十時十分，
    在土城市○○街一二０號前，你有無出手打甲○○？）答：是甲○○用手勒住我
    的脖子，我才出手打他。」云云，則被告所言前後矛盾，顯係避重就輕之詞，尚
    難採信，被告傷害之犯行，洵堪認定。
  綜上所述，本件事證明確，被告乙○○所辯，應為事後卸責之詞，不足採信，其犯
  行洵堪認定，應依法論科。
二、核被告所為，係犯刑法第二百七十七條第一項之普通傷害罪。原審認被告罪證明
    確，適用刑法第二百七十七條第一項，並審酌被告之品性、犯罪之動機、目的、
    手段、被害人所受傷害程度及其犯罪後之態度等一切情狀，量處有期徒刑月，
    並與連續攜帶兇器竊盜所處有期徒刑八月，定應執行有期徒刑十月。認事用法核
    無不合，量刑亦屬適當，被告上訴意旨否認犯罪，公訴人上訴意旨，認原判決量
    刑過輕，均無理由，應予駁回。
三、被告乙○○經合法傳喚，無正當之理由不到庭者，爰不待其陳述，逕行判決。
據上論斷，應依刑事訴訟法第三百六十八條、第三百七十一條，判決如主文。
本案經檢察官劉斐玲到庭執行職務。
中      華      民      國    九十二    年      四      月    二十三    日
                              臺灣高等法院刑事第十五庭
                                  審判長法  官  房  阿  生
                                        法  官  蔡  光  治
                                        法  官  雷  元  結
右正本證明與原本無異。
不得上訴。
                                        書記官  黃  德  煌
中      華      民      國    九十二    年      四      月    二十三    日
附錄：本判決論罪科刑法條全文
刑法第二百七十七條
傷害人之身體或健康者，處三年以下有期徒刑、拘役或一千元以下罰金。
犯前項之罪因而致人於死者，處無期徒刑或七年以上有期徒刑；致重傷者
，處三年以上十年以下有期徒刑。


司法院資訊處製作；財團法人民間司法改革基金會備份。
